【裁判字號】    97,易,634
【裁判日期】    971030
【裁判案由】    傷害
【裁判全文】
臺灣基隆地方法院刑事判決               97年度易字第634號
公  訴  人  臺灣基隆地方法院檢察署檢察官
被      告  甲○○
上列被告因傷害案件，經檢察官提起公訴（97年度偵字第3019號
），本院判決如下：
    主    文
本件公訴不受理。
    理    由
一、公訴意旨略以：被告甲○○係設基隆市○○區○○路87號「
    晶華美容坊」之店長 (負責人為王雲霞)，於民國97年5月29
    日20時40分許，客人乙○○進入店裡消費，經店裡會計薛絜
    璘接待，然因當時店內並沒有小姐服務，乃叫乙○○先至二
    樓房間等候，俟不詳姓名之小姐進入房間，叫乙○○先去洗
    澡，盥洗畢後，小姐建議乙○○做「全套」，但乙○○並無
    意願，二人發生爭執，乙○○乃請薛絜璘上樓要求更換服務
    小姐，但當另一名小姐到來，乙○○仍不願消費，改表示願
    意支付新臺幣 (下同)300 元而離去，但遭薛絜璘所拒，要
    求必須支付500元清潔費 (或水費)始能離去，二人發生口角
    爭執，乙○○無耐只好步下一樓，當時人在一樓之甲○○得
    知原委後，亦出面要求乙○○必須支付500元清潔費，乙○
    ○認為不合情理，再度出言爭執沒有付款的規定，並且揚言
    要報警處理，此舉激起甲○○憤怒，一面叫乙○○坐下好好
    商談，另一面打電話找不詳姓名年籍之成年人多人趕來協助
    解決，乙○○眼見與甲○○商談沒有結果，除出示身上所帶
    之萬元現金給甲○○察看，表示其非資力消費外，並將500
    元放在櫃檯上，付完錢甫欲離開店裡，甲○○走近稱：「剛
    才不是很大聲。」等語，並要求乙○○須額外再付3000元，
    乙○○驚覺情況有異，人身有危險之虞，於同日21時50分許
    ，急忙逃出理容院，並沿途大喊：「我有付錢。」等語，當
    跑到基隆市○○路72號「網路遊俠店」前，遭到甲○○所找
    來之不詳姓名年籍之成年人多人從附近米其酒店裡衝出所圍
    阻，其中之二人及甲○○共同基於傷害人身體之犯意聯絡，
    其中不詳姓名之2人徒手朝乙○○身體揮拳毆打，並嚇令乙
    ○○蹲下，乙○○無力反抗，只好依言蹲下，甲○○見狀即
    朝乙○○的頭部用腳猛踹一下，致乙○○受有左耳挫傷合併
    左耳膜破裂、頭部外傷合併眼框、頭皮及左手指多處挫傷等
    傷害，在慌亂之際，乙○○乘機跑至附近的派出所，坐在派
    出所門口救援，甲○○等人始倖然離去，因認被告甲○○涉
    犯刑法第277條第1項之傷害罪嫌等語。
二、按告訴乃論之罪，告訴人於第一審辯論終結前，得撤回其告
    訴；又告訴經撤回者，應諭知不受理之判決，並得不經言詞
    辯論為之。刑事訴訟法第238條第1項、第303條第3款、第30
    7條，分別定有明文。
三、本件告訴人乙○○告訴被告甲○○傷害案件，經檢察官以刑
    法第277條第1項前段之普通傷害罪提起公訴，依刑法第287
    條前段之規定，須告訴乃論。茲據告訴人乙○○於本院第一
    審言詞辯論終結前具狀表示撤回其告訴，有聲請撤回告訴狀
    1份在卷可參，依照上開說明，爰不經言詞辯論，諭知不受
    理之判決。
據上論斷，應依刑事訴訟法284條之1、第303條第3款、第307條
，判決如主文。
中    華    民    國    97    年    10    月    30    日
                  刑事第三庭法    官  陳姵君
以上正本證明與原本無異。
如不服本判決應於收受本判決後10日內向本院提出上訴書狀，其
未敘述上訴理由者，並得於提起上訴後10日內向本院補提理由書
狀（均須按他造當事人之人數附繕本）「切勿逕送上級法院」。
中    華    民    國    97    年    10    月    30    日
                            書 記 官  王佩珠


司法院資訊處製作；財團法人民間司法改革基金會備份。
